# 购买股票发生的手续费现流表填列

提问人：审计 阿拉斯加 时间：2021-04-02 12:33:07
请教下购买股票发生的手续费、佣金现属于现流表支付其他与投资活动有关的现金还是投资支付的现金哈

回答人：chenyiwei
如果手续费计入投资成本的，则作为“投资支付的现金”；手续费直接费用化的（交易性金融资产、企业合并形成的长期股权投资等），则作为“支付其他与投资活动有关的现金”。